臺灣士林地方法院民事簡易判決
111年度士簡字第330號
原      告  亞洲天母別墅管理委員會

法定代理人  陳新典
被      告  林淑  
上列當事人間請求給付管理費事件，本院於民國111年3月1日言
詞辯論終結，並判決如下：
    主  文
被告應給付原告新臺幣壹拾捌萬壹仟貳佰陸拾元，及自民國一百
一十一年一月二十三日起至清償之日止，按年息百分之五計算之
利息。
訴訟費用新臺幣壹仟玖佰玖拾元由被告負擔。
本判決得假執行。
    事實及理由要領
一、原告起訴主張：原告前依法成立並備查在案，依社區住戶規
    約之規定，每一區分所有權人應按月繳納經常管理費，被告
    每月應繳納之管理費為新臺幣（下同）4,770元。被告自民
    國107年9月迄至110年10月，尚有181,260元之管理費未為給
    付，經原告多次催討，被告均置之不理，乃依法提起本訴等
    語，並聲明求為判決如主文第1項所示。
二、被告答辯略以：被告之停車位因原告重劃車位後，車門無法
    開啟，停車場天花板上之管線非常複雜不美觀，更新停車場
    遙控器，卻未通知被告領取；原告任意調漲管理費，現任主
    委即原告之法定代理人也主張要量入為出，但是實際上卻一
    直支出保養維修費用及設備改善，連寒流來襲時，都在做游
    泳池保養維修，卻不聘請救生員；原告無故剪掉第四台線路
    ，更在被告繳付電梯感應卡費用後，取消電梯感應卡功能；
    原告之法定代理人一直對被告言語恐嚇、人身攻擊，更發黑
    函詆毀被告，還指使清潔公司對被告家中噴灑消毒氣體；原
    告社區有多人皆欠繳管理費，為何只針對被告，且長期專權
    管委會之住戶，是否有確實繳交管理費，誠屬有疑；被告確
    實有積欠管理費，但是被告拒繳管理費，以此作無聲抗議等
    語，並聲明請求駁回原告之訴。
三、法院得心證的理由：原告主張之事實，業據其提出與所述相
    符之管理費明細表、催繳存證信函、社區規約、臺北市政府
    都市發展局函、建物登記謄本、報備證明等件為證，而被告
    亦不爭執每月應繳管理費4,770元，其就107年9月至110年10
    月之管理費均未繳納之事實（共38期，計算式：38×4,770=1
    81,260），惟以上詞主張抗辯：經查區分所有權人或住戶繳
    納管理費之義務，係因法律之規定、住戶規約或區分所有權
    人會議決議而生，區分所有權人或住戶繳納管理費之義務並
    非基於與管理委員會間之雙務契約而生，故被告所負給付管
    理費義務，與原告管理系爭社區所負之管理維護義務，顯非
    基於同一雙務契約而生。再者，區分所有權人或住戶所繳交
    之管理費，其所有權屬於全體區分所有權人所共有，並由管
    理委員會保管及統籌運用。因此，管理費之給付與管理委員
    會執行區分所有權人會議決議事項及公寓大廈管理維護工作
    之間（如公寓大廈管理條例第36條規定），並不存在對價關
    係。是本件縱認被告抗辯原告有上述不履行管委會義務之情
    事等節屬實，要屬區分所有權人對於原告職務之執行有無違
    法之問題，與被告應依公寓大廈管理條例第21條與社區住戶
    規約等規定繳付管理費乙節，係分屬二事，被告尚不得執以
    作為拒絕繳付管理費之理由，更不能以尚有其他住戶未繳納
    管理費，而逕行免除自身繳納管理費之義務。從而，原告依
    公寓大廈管理條例及社區規約之法律關係，請求被告為如主
    文第1項所示之給付，為有理由，應予准許。
四、本件係就民事訴訟法第427條第1項適用簡易程序所為被告敗
    訴之判決，依民事訴訟法第389條第1項第3款規定，應依職
    權宣告假執行。
五、訴訟費用負擔之依據：民事訴訟法第78條，並依職權確定訴
    訟費用額共為1,990元（第一審裁判費），應由被告負擔。 
中　　華　　民　　國　 111　　年　　3 　　月　　15　　日
                  士林簡易庭法  官  陳紹瑜 
以上正本係照原本作成。
如不服本判決，應於判決送達後20日內，向本院提出上訴狀並應
記載上訴理由，如於本判決宣示後送達前提起上訴者，應於判決
送達後20日內補提上訴理由書（須附繕本）。          
中　　華　　民　　國　 111　　年　　3 　　月　　15　　日
                            書記官 吳雪華